# 短期融资券的会计处理

提问人：NBKXCPA 时间：2011-01-11 14:30:13
请教程版主：企业通过银行发行的短期融资券（一年期），新准则下能否记入“应付债券”科目（准则指南上说，应付债券科目核算企业为筹集（长期）资金而发行的债券本金和利息）？如不能记入，该列报在哪个科目呢？

回答人：chenyiwei
可以增设一个“应付短期债券”科目。报表上也可以单设项目列报（如果增设报表项目不方便的，可以放在“其他流动负债”中，同时附注披露具体内容）。 短期融资券虽然期限在一年以内，但一般不是交易性金融负债，还是以摊余成本计量的。因为从其持有意图看，并非意图通过短期内出售变现而从价差收益中获利。

提问人：xdinah 时间：2014-11-27 11:03:55
陈老师，企业报表将发行的短期融资券放在短期借款核算，是否恰当呢？是否短期借款只能核算从金融机构借入的资金，如企业间直接借贷只能放在其他应付款里呢？

回答人：chenyiwei
建议单独设置“应付短期融资券”会计科目和报表项目。如果难以自行添加报表项目的，可在“其他流动负债”中列报。

提问人：lyj89357717 时间：2016-10-12 20:35:23
请教陈版主，短期融资券的利息是在“应付利息” 还是在“应付短期融资券-应计利息”中核算？

回答人：chenyiwei
已到付息期的部分在“应付利息”核算；尚未到付息期的部分在“应付短期融资券——应计利息”核算。